臺灣臺北地方法院簡易民事判決
111年度北簡字第4274號
原      告  鍾勝朝


被      告  陳白雀
上列當事人間請求清償借款事件，本院於民國111年5月3日言詞
辯論終結，判決如下︰
    主      文
被告應給付原告新臺幣肆拾萬元。
訴訟費用新臺幣伍仟肆佰元由被告負擔。
本判決得假執行。但被告如以新臺幣肆拾萬元為原告預供擔保，
得免為假執行。
    事實及理由
一、本件兩造合意以本院為第一審管轄法院，有借據1紙附卷可
    參（見本院卷第15頁），依民事訴訟法第24條規定，本院自
    有管轄權。
二、按訴狀送達後，原告不得將原訴變更或追加他訴，但擴張或
    減縮應受判決事項之聲明者，不在此限；簡易訴訟程序，除
    本章別有規定外，仍適用第一章通常訴訟程序之規定，民事
    訴訟法第255條第1項、第3款、第436條第2項分別定有明文
    。本件原告原起訴請求：「被告應給付原告新臺幣（下同）
    500,000元，及自民國109年5月1日起至清償日止，按年息5%
    計算之利息」（見本院卷第11頁），嗣於111年5月3日審理
    時變更請求為：「被告應給付原告400,000元」（見本院卷
    第71頁）。核原告前揭變更，係減縮其應受判決事項之聲明
    ，依上開規定，於法相符，應予准許。
三、原告主張：被告於109年3月18日向原告借款500,000元，並
    約定於109年4月30日清償，惟屆期原告向被告催討上開債務
    時，被告竟藉詞拖延，避不見面，不獲置理迄今，原告求償
    無門，爰起訴請求被告給付等語。並聲明：被告應給付原告
    400,000元。被告則未於言詞辯論期日到場，亦未提出書狀
    作何聲明陳述。
四、原告主張之上開事實，業據提出與其所述相符之借據1紙為
    證（見本院卷第15頁）。而被告對於原告主張之事實，已於
    相當時期受合法之通知，未於言詞辯論期日到場，亦未提出
    書狀爭執，依民事訴訟法第280條第3項前段準用同條第1項
    規定，視同自認，堪信原告之主張為真實。從而，原告請求
    被告應給付原告400,000元，為有理由，應予准許。
五、本件係就民事訴訟法第427條第1項訴訟適用簡易程序所為被
    告敗訴之判決，依同法第389條第1項第3款規定，應依職權
    宣告假執行。並依同法第436條第2項適用第392條第2項規定
    ，依職權宣告被告如預供擔保，得免為假執行。
六、訴訟費用負擔之依據：民事訴訟法第78條。本件訴訟費用額
    ，依後附計算書確定如主文所示金額。
中　　華　　民　　國　　111 　年　　5 　　月　　17　　日
                  臺北簡易庭    法  官  詹慶堂
計算書
項　　　　目             金 　額（新臺幣）　　   備註
第一審裁判費　　         5,400元
合　　　　計　　         5,400元
上列正本係照原本作成。
如不服本判決，應於判決送達後20日內向本院提出上訴狀（須按
他造當事人之人數附繕本）。如委任律師提起上訴者，應一併繳
納上訴審裁判費。     
中　　華　　民　　國　　111 　年　　5 　　月　　17　　日
                                書記官  馬正道